【裁判字號】    91,易,2524
【裁判日期】    920227
【裁判案由】    傷害等
【裁判全文】
臺灣臺中地方法院刑事判決                        九十一年度易字第二五二四號
    公  訴  人  臺灣臺中地方法院檢察署檢察官
    被      告  丙○○  男  四.
右列被告因傷害等案件，經檢察官提起公訴（九十一年度偵字第一六○七一號），本
院判決如左：
    主  文
丙○○損壞他人之瓷器，足以生損害於他人，處有期徒刑貳月，如易科罰金，以佰
元折算壹日；又傷害人之身體，處有期徒刑月，如易科罰金，以佰元折算壹日；
又對於公務員依法執行職務時，施強暴，處有期徒刑月，如易科罰金，以佰元折
算壹日。應執行有期徒刑柒月，如易科罰金，以佰元折算壹日。
    事  實
一、丙○○飲酒後因故於民國九十一年八月十四日十九時許，侵入臺中縣大里市○○
    路○段一八一巷十號內（侵入住宅部分未據告訴），接續損壞丁○○所有之清朝
    民瓷器二件（價值約新臺幣二萬元），致不堪使用，足以生損害於丁○○。旋又
    於該址房屋內，揮拳擊中丁○○之鼻子，致使廖彩泫受有腦震盪及面部挫傷等傷
    害。嗣於當日十九時三十五分許，臺中縣警察局霧峰分局國光派出所員警乙○○
    等人前往該現場處理時，丙○○竟又明知乙○○係穿警察制服依法執行職務之公
    務員，仍對乙○○拳打腳踢接續二次，而以強暴之方法妨害警員乙○○執行公務
    ，乙○○並因此受有臉部挫傷合併表淺損傷之傷害（傷害部分業據乙○○於偵查
    中撤回告訴）。
二、案經丁○○訴由臺中縣警察局霧峰分局移送臺灣臺中地方法院檢察署檢察官偵查
    起訴。
    理  由
一、訊據被告丙○○對於右揭時地之犯行，均以當時其已泥醉等語置辯，並稱：當日
    伊已醉的不醒人事，究竟發生何事，伊已記不起來云云。惟查：（一）右揭事實
    ，業據告訴人丁○○於警詢及偵審中指訴歷歷，核與證人乙○○於偵審中證述、
    證人藍清華、邱素娥於警詢中、證人黃錦堂於警詢及偵查中證述情節相符，並有
    上開二件遭毀損瓷器之照片及診斷證明書各二張附卷可佐，已堪認定。（二）被
    告於右揭時地侵入丁○○住處時，丁○○對被告稱：「先生請你離開，我要休息
    ，我要把門拉下來。」等語，被告即答以：「你不可以把門關上，把門打開讓我
    進去。」等語；及警員乙○○至現場處理時，乙○○即詢問被告稱：「你是否認
    識這戶人家？。」，被告亦答以：「不關你的事。」等節，已經告訴人及證人乙○○分別於審理中陳明在卷。又被告為警帶回警察局後，有下列言行舉止，亦經
    本院勘驗扣案之錄影帶，並製有勘驗筆錄在卷可按：
    （１）被告於警察打電話請人至警察局時，尚能大聲說：「你跟他說是他同學葉
          志勸、他同學丙○○」，且旋在其旁無人之情形下，無故大喊：「不要打
          我」，似在佯裝遭警刑求，並即在上開撥打電話之警察說「你趕快來」時
          ，又說：「你叫他快來，來救我的命。」。旋又稱：「長官放我回去，我
          不要吵你，手很難過（被告雙手為警以手銬銬住）。」等語，並稱：「長
          官放我，長官，叫他趕快來，『叫他超速沒有關係，我幫他繳（罰單）』
          」、「長官，叫他趕快來。」、「你跟他說他同學被銬在這裏，叫他來看
          我死。」。、「怎麼用這麼緊，手不能伸」、「那不是我的號碼，你不要
          擔心，要不要放，．．，弄鬆一點。．．，手放鬆一點，讓我可以喘口氣
          好不好，阿槍『叫律師、叫檢察官過來』，阿槍『叫律師過來』．．，你
          要不要放我，．．『勸告的勸，丙○○』，．．，我手真的快斷了，你不
          來放，．，虎尾有你這種走狗，狗仗人勢就是你這種的，．．，國家就是
          這樣會敗，養你們這些圾垃。」
    （２）警員以毛巾將被告嘴巴綁住後，被告立即打呼裝睡，旋又抬頭起來左顧右
          看，隨即因毛巾自動鬆開，被告即稱：「你不要用那麼緊」，並一直叫「
          阿蘭」（即被告之妻甲○○），警員對被告稱「你給我安靜，不然要再將
          你綁起來」後，被告即答以：「我不是在跟你說話。」
     （３）被告叫稱「阿蘭、阿蘭」，有人答稱「幹嘛」後，被告即稱「『你真的
           當作你先生是瘋子』，你不能跟他說叫他手鬆一點，連你都當作你先生
           瘋了」』等語。待被告妻子甲○○拿一杯水走至被告身邊，並稱「好啦
           ，好啦」，被告即又稱「叫他放鬆一點難道不行」，旋甲○○即拿水給
           被告喝，被告即稱：「你要毒死我。」
     （４）被告對甲○○稱：「叫他放鬆一點」，甲○○稱：「這一手？」，被告
           即答以：「二手都鬆，痛的要死，我怎麼睡．．．，綁這麼緊，我怎麼
           冷靜，帽子（即被告當時戴在頭上之安全帽）給我翻起來，我在這裏睡
           沒有關係，感謝，帥哥，不好意思，我要睡了，晚安。」等語。
    是就被告於為本案犯行之際，尚能與告訴人及警員乙○○正常對話一節觀之，再
    佐以被告為警帶回警察局後，對於在旁撥打電話之警員所說之話，及為被告綁毛
    巾之警員對其所說之話語，均有所聽聞，知悉其意，並能有所回應，且知要叫律
    師到場，復能與其妻甲○○應對等節，均足證被告於行為時之意識仍甚為清楚，
    並無何精神耗弱或心神喪失之情形甚明。綜上所述，被告所辯顯係事後卸責之詞
    ，尚難採信。本案事證明確，被告犯行堪以認定。
二、核被告丙○○所為，係犯刑法第二百七十七條第一項之傷害罪（傷害丁○○部分
    ）、第三百五十四條之毀損罪及第一百三十五條第一項之妨害公務罪。被告所犯
    上開三罪間，犯意各別，行為互殊，應予分論併罰。爰審酌被告前無犯罪紀錄，
    素行尚佳，有臺灣臺中地方法院檢察署刑案資料查註紀錄表及臺灣高等法院被告
    全國前案紀錄表各一份在卷可憑、其犯罪之動機、目的、手段、告訴人所受之損
    害，及被告犯罪後，雖表示悔意，惟迄未賠償告訴人所受之損害，且於審理時猶
    以酒醉不記憶云云，飾詞圖卸刑責之態度等一切情狀，就其所犯上開三罪，分別
    量處如主文所示之刑，均諭知易科罰金之折算標準，並定其應執行之刑，及諭知
    易科罰金之折算標準。
據上論斷，應依刑事訴訟法第二百九十九條第一項前段，刑法第三百五十四條、第二
百七十七條第一項、第一百三十五條第一項、第五十一條第五款、第四十一條第一項
前段、第二項，罰金罰鍰提高標準條例第一條前段、第二條，判決如主文。
中      華      民      國    九十二    年      二      月    二十七    日
                                    臺灣臺中地方法院刑事第三庭
                                        法  官   江  奇  峰
右正本證明與原本無異。
如不服本判決，應於判決送達後十日內向本院提出上訴狀，上訴於臺灣高等法院臺中
分院( 須附繕本 )。
                                        書記官
中      華      民      國    九十二    年      三      月      三      日
附錄論罪科刑法條
刑法第三百五十四條：毀棄、損壞前二條以外之他人之物，或致令不堪用，足以生損
害於公眾或他人者，處二年以下有期徒刑、拘役或五百元以下罰金。
刑法第二百七十七條第一項：
傷害人之身體或健康者，處三年以下有期徒刑、拘役或一千元以下罰金。
刑法第一百三十五條第一項：對於公務員依法執行職務時，施強暴脅迫者，處三年以
下有期徒刑、拘役或三百元以下罰金。


司法院資訊處製作；財團法人民間司法改革基金會備份。
